臺灣板橋地方法院刑事判決　　　　　　　94年度訴字第1037號
公　訴　人　臺灣板橋地方法院檢察署檢察官
被　　　告　甲○○
上列被告因違反毒品危害防制條例案件，經檢察官提起公訴（九
十四年度核退毒偵字第七０七號），本院裁定改用簡式審判程序
，判決如下：
    主  文
甲○○連續施用第一級毒品，累犯，處有期徒刑捌月。
扣案之第一級毒品海洛因壹包（毛重零點參公克），沒收銷燬之
；針筒壹支、塑膠袋參個，均沒收。
    事  實
一、甲○○前於民國九十二年間因竊盜案件，經本院於九十二年
    五月十九日，以九十二年度易字第八三一號判處有期徒刑四
    月確定，甫於九十三年二月二日執行完畢。其前於九十二年
    間因施用毒品案件，經本院裁定送觀察、勒戒後，認有繼續
    施用毒品之傾向，改裁定送強制戒治，於九十三年二月十三
    日執行完畢，經臺灣板橋地方法院檢察署檢察官於九十三年
    三月一日，以九十三年度戒毒偵字第八四號為不起訴處分確
    定。詎其仍不思悔改，於強制戒治執行完畢後五年內，另基
    於施用第一級毒品之概括犯意，於九十三年十一月十日起，
    至九十四年八月三日止，在臺北縣板橋市○○路朋友住處底
    公園廁所內等地，以針筒注射之方式，連續施用第一級毒品
    海洛因多次。嗣於九十三年十一月十六日十三時三十分許，
    在臺北縣板橋市○○路○段八七巷口為警查獲，並扣得其所
    有，供施用第一級毒品海洛因所用之針筒一支。嗣於本案審
    理中拒不到案，經本院發布通緝，於九十四年八月三日十四
    時三十分許，在臺北縣板橋市○○○街溪崑公園前為警緝獲
    ，扣得第一級毒品海洛因一包（毛重０．三公克），及其所
    有，供施用第一級毒品海洛因所用之塑膠袋三個，經警採集
    尿液送鑑定結果，呈鴉片類陽性反應，始知上情。
二、案經臺北縣政府警察局土城分局報請臺灣板橋地方法院檢察
    署檢察官偵查起訴。
    理  由
一、上揭事實業據被告甲○○於本院審理中坦承不諱（見本院九
    十四年九月六日簡式審判筆錄），並第一級毒品海洛因一包
    （毛重０．三公克）、針筒一支、塑膠袋三個扣案可資佐證
    （見臺灣板橋地方法院檢察署九十四年度核退毒偵字第七０
    七號偵查卷第二三頁、本院刑事卷）。又被告甲○○為警查
    獲後所採集之尿液經送檢驗結果確呈鴉片類陽性反應，此有
    臺灣檢驗科技股份有限公司濫用藥物尿液檢驗報告二紙在卷
    可憑（見上開偵查卷第二五頁、本院刑事卷），足徵其自白
    與事實相符。又被告甲○○前於九十二年間因施用毒品案件
    ，經本院裁定送觀察、勒戒後，認有繼續施用毒品之傾向，
    改裁定送強制戒治，於九十三年二月十三日執行完畢，經臺
    灣板橋地方法院檢察署檢察官於九十三年三月一日，以九十
    三年度戒毒偵字第八四號為不起訴處分確定，有臺灣高等法
    院被告全國前案紀錄表一份在卷可憑。是以，本件事證明確
    ，被告甲○○於強制戒治執行完畢後五年內，再犯本件施用
    第一級毒品之犯行堪以認定，應予依法論處。
二、核被告甲○○所為，係犯毒品危害防制條例第十條第一項之
    施用第一級毒品罪。被告甲○○持有第一級毒品海洛因，既
    意在供己施用，其持有之低度行為，應為施用之高度行為所
    吸收，不另論罪。被告甲○○先後多次施用第一級毒品海洛
    因之犯行，時間緊接，所犯構成要件相同，顯係基於概括犯
    意反覆為之，為連續犯，應依刑法第五十六條規定論以一罪
    ，並加重其刑。公訴人雖未就被告於九十三年十一月十六日
    為警採尿回溯二十六小時內之某時以外之施用第一級毒品犯
    行起訴，惟業經檢察官當庭更正，附此敘明。末查，被告甲
    ○○有如事實欄所載之論罪科刑及執行情形，此有臺灣高等
    法院被告全國前案紀錄表一份可查，其於有期徒刑執行完畢
    後，五年內再犯本件有期徒刑以上之罪，為累犯，應依法遞
    加重其刑。爰審酌被告甲○○素行不佳，漠視法令之禁制，
    恣意濫用毒品，戕害己身，顯無悔改之意，惟於他人尚無明
    顯重大危害，及其犯後坦承犯行，態度良好等一切情狀，量
    處如主文所示之刑，以資懲儆。
三、扣案之第一級毒品海洛因一包（毛重０．三公克），屬第一
    級毒品（其內毒品與其他外袋無法析離完盡，應概認屬查獲
    之毒品），不問屬何人所有，當依毒品危害防制條例第十八
    條第一項前段之規定併予沒收銷燬之。另扣案之針筒一支、
    塑膠袋三個，係被告甲○○所有，且係供其施用第一級毒品
    海洛因所用之物，業據被告甲○○於本院審理中供承在卷，
    惟其僅係日常用品臨時替代使用之物，就其性質上或使用上
    ，非專供施用毒品之器具，爰應依刑法第三十八條第一項第
    二款之規定宣告沒收。
四、本件經檢察官提起公訴，被告於準備程序中就被訴事實為有
    罪之陳述，經法官告知簡式審判程序之旨，並聽取公訴人、
    被告之意見後，本院合議庭裁定由受命法官獨任進行簡式審
    判程序，併予敘明。
據上論斷，應依刑事訴訟法第二百七十三條之一第一項、第二百
九十九條第一項前段，毒品危害防制條例第十條第一項、第十八
條第一項前段，刑法第十一條前段、第五十六條、第四十七條、
第三十八條第一項第二款，判決如主文。
本案經檢察官朱學瑛到庭執行職務。
中　　華　　民　　國　　94　　年　　9 　　月　　27　　日
                  刑事第十四庭  法  官  曾正耀
以上正本證明與原本無異。
如不服本判決，應於判決送達後10日內，向本院提出上訴狀。
                                書記官  黃靖媛
中　　華　　民　　國　　94　　年　　9 　　月　　27　　日
附論罪科刑依據之法條：
毒品危害防制條例第10條
施用第一級毒品者，處六月以上五年以下有期徒刑。
施用第二級毒品者，處三年以下有期徒刑。
